臺灣高等法院刑事判決　　　　　　　　　　　　　　九十二年度上易字第三四八號
　　上　訴　人　臺灣臺北地方法院檢察署檢察官
　　上　訴　人
　　即　被　告　甲○○
　　選任辯護人　陳麗雯律師
　　　　　　　　馮馨儀律師
　　被　　　告　乙○○
右上訴人因被告等竊盜案件，不服臺灣台北地方法院九十一年度易字第一三四二號，
中華民國九十一年十二月三十日第一審判決（起訴案號：臺灣台北地方法院檢察署九
十一年度偵字第九五八三號），提起上訴，本院判決如左：
    主  文
上訴駁回。
    事  實
一、甲○○曾因竊盜案件，經原審法院於民國（下同）八十二年八月十二日判處有期
    徒刑一年六月，緩刑五年，緩刑期滿，緩刑之宣告未經撤銷，其刑之宣告失其效
    力。仍未思改過，竟與乙○○共同意圖為自己不法之所有，基於概括之犯意，連
    續於附表一所示之時間、地點，攜帶附表二所示客觀上具危險性而可為兇器之工
    具，以千斤頂及套桶扳手竊取附表一編號一至七所示之輪胎、輪圈，及以附表二
    編號三所示起子打破損壞車窗玻璃之方法竊取附表一編號八、九所示之車內財物
    （毀損車窗玻璃部分業據被害人吳開文、丁○○於警訊時表明告訴之意）。並於
    得手後，將附表一編號一至五、編號七所示之物，變賣予不知情之不詳年籍姓名
    人士，獲取如附表一編號一至五、編號七所示金額之款項（單位均為新台幣），
    至附表一編號六之物則丟棄之，附表一編號八之皮鞋、眼鏡、領帶、襯衫、褲子
    等物放置於甲○○台北市○○街二七巷九號二樓之三住處，編號九之擴大機則置
    於甲○○所使用之車牌號碼ＧＮ五三五五號自小客車內，附表一編號九之賽車椅
    則置於乙○○所使用之車牌號碼ＨＭ二三九五號自小客車內。嗣於九十一年三月
    二十二日夜間十時三十分許，為警循線查獲，並分別自甲○○使用之ＧＮ—五三
    五五號自小客車內扣得附表二編號一、二所示之犯罪工具及上述竊得之擴大機，
    另於乙○○使用之上開ＨＭ二三九五號自小客車內扣得附表二編號三所示之犯罪
    工具及前開竊得之賽車椅二張。並於甲○○住處扣得其所竊之附表一編號八所示
    皮鞋、眼鏡、領帶、襯衫、褲子等贓物，始查知上情。
二、案經台北市政府警察局信義分局報請台灣台北地方法院檢察署檢察官偵查起訴。
    理  由
一、右揭事實，業據被告甲○○、乙○○於警訊、偵查及原審審理時坦承不諱，並據
    被害人吳開文、丁○○分別於警訊及偵查中指訴甚詳，且有分別自被告二人車輛
    扣得如附表二所示之犯罪工具及上開汽車、住處內查獲之贓物扣案可證，及吳開
    文、丁○○所具贓物認領保管單附卷可稽。核均與被告前開任意性自白相符（千
    斤頂、扳手用以竊取附表一編號一至七所示輪胎、輪圈；起子用以毀損車窗玻璃
    竊取附表一編號八、九所示車內財物），本件事證明確，被告二人犯行均堪認定
    。
二、被告甲○○、乙○○持客觀上可為兇器且具危險性之附表二所示工具竊盜前述財
    物，核均係犯刑法第三百二十一條第一項第三款攜帶兇器竊盜罪（起訴書誤贅載
    第二款，業據檢察官於原審法院九十一年十一月十四日審判期日當庭更正）。又
    被告二人以附表二編號三所示之起子損壞附表一編號八、九所示汽車車窗玻璃（
非專供防盜之用，並非安全設備）之行為，係犯同法第三百五十四條毀損罪。被
    告二人就前述犯行有犯意聯絡及行為分擔，為共同正犯。又被告等先後多次攜帶
    兇器竊盜及二次毀損之犯行，分別均時間緊接，犯意概括，所犯構成要件相同，
    為連續犯，各以一連續攜帶兇器竊盜罪及連續毀損罪論處。又所犯上開二罪具方
    法目的之牽連關係，從一重之連續攜帶兇器竊盜罪論處。公訴人起訴時雖疏未論
    及被告連續毀損車窗玻璃之毀損罪部分，惟該毀損行為與前開起訴論罪部分有牽
    連犯之裁判上一罪關係，為起訴效力所及，本院自應併予審究。
三、原審以被告二人罪證明確，適用刑法第二十八條、第五十六條、第三百二十一條
    第一項第三款、第三百五十四條、第五十五條、第七十四條第一款、第三十八條
    第一項第二款，罰金罰鍰提高標準條例第一條前段，並分別審酌被告甲○○、乙○○二人正值青壯，竟不思以己力賺取財物，而以攜帶兇器之方式連續多次為本
    件竊盜犯行，倫理非難性非低，嚴重破壞社會秩序及被害人之財產法益，且被告
    甲○○曾因竊盜案件，經原審法院於八十二年八月十二日判處有期徒刑一年六月
    ，緩刑五年，緩刑期滿，緩刑之宣告未經撤銷，其刑之宣告失其效力，有台灣高
    等法院檢察署刑案紀錄簡覆表在卷可按，其此次犯行雖不構成累犯，然其前業經
    法院判決處刑，而獲緩刑宣告，竟再度為本件連續犯行，顯然未因前次教訓而警
    惕改過；而被告乙○○前則未有犯罪紀錄，亦有台灣高等法院檢察署刑案紀錄簡
    覆表可參，此次犯後自承因一時失慮為本件犯行，足見係因一時思慮欠週而犯罪
    ，及被告二人犯後均坦承犯罪之態度良好，並分別斟酌二人之前科紀錄等一切情
    狀，分別判處被告甲○○有期徒刑壹年陸月。被告乙○○有期徒刑壹年貳月，緩
    刑肆年。並說明扣案如附表二所示之千斤頂、扳手、起子等物，分別係共犯甲○○、乙○○所有，供本件共同竊盜犯罪所用之工具，業據被告二人於原審法院九
    十一年十一月十四日審判期日供述甚詳，應依刑法第三十八條第一項第二款規定
    宣告沒收。經核其認事用法，並無違誤。被告甲○○提起上訴，否認犯行，指摘
    原審量刑過重，自無理由；被告甲○○上訴意旨除直承附表一編號八之犯行外，
    其餘部分均否認，並辯稱前之自白係遭檢警之不當誤導，致承認本案檢警所列犯
    罪事實云云，核無實據，難以遽信，其上訴為無理由，應予駁回。
四、公訴人上訴意旨以：被告二人另於本件判決前之九十一年一月下旬起至同年三月
    二十五日止（附表三編號一、二之犯行），連續在台北市各處以破壞停放在路邊
    自小客車窗玻璃後，竊取車內賽車椅、ＣＤ盒等相同手法，涉有毀損及竊盜犯嫌
    ，為台北地方法院檢察署以九十一年度偵字第二四五一六號偵辦中，前開犯行與
    本件之犯罪時間緊接，手段相同，所犯罪名又同一，顯基於概括之犯意反覆為之
    ，為連續犯，屬裁判上之一罪。依審判不可分原則，該案應為起訴效力所及，原
    審未及審酌，爰請求撤銷原判決，另為適當之判決。惟查：
（一）被告二人於檢察官偵查時，堅決否認有附表三編號一、二之犯行（見九十一年
      度偵字第二四五一六號卷第一三一頁反面、一三二頁，九十一年十二月二十日
      訊問筆錄；九十一年偵字第九五八三號卷第七一頁反面，九十一年九月九日訊
      問筆錄），於本院審理時亦堅決否認有附表三編號一、二之犯行（見本院九十
      二年二月二十五日審判筆錄）。
（二）按公訴人移送併辦之卷宗，關於附表三編號一、二之犯行，依被害人丙○○、
      孔文隆之指述（見九十一年度偵字第二四五一六號卷第八八頁至九五頁，九十
      一年一月三十一日、九十一年一月二十五日訊問筆錄），充其量僅能證明附表
      三編號一、二之汽車有遭竊之事實，此外，察諸卷內其他證據，亦無其他事證
      可認被告二人有上開犯行，此部分屬不能證明被告二人犯罪，與前開經起訴審
      判部分自無裁判上一罪關係，非起訴效力所及，本院不得審判。
（三）綜上所述，公訴人認被告二人另有附表三編號一、二之犯行，並與前揭有罪部
      分間有連續犯之裁判上一罪關係，而提起上訴，經核即無理由，應予駁回，並
      退由檢察官另行處理。
據上論結，應依刑事訴訟法第三百六十八條，判決如主文。
本案經檢察官陳維練到庭執行職務
中      華      民      國    九十一      年      三      月    十一    日
                              臺灣高等法院刑事第一庭
                                  審判長法  官  李  相  助
                                        法  官  黃  聰  明
                                        法  官  魏  新  國
右正本證明與原本無異。
不得上訴。
                                        書記官  周  月  琴
中      華      民      國    九十一      年      三      月    十二    日
附錄本案所犯法條全文：
中華民國刑法第三百二十條
（普通竊盜罪、竊佔罪）
意圖為自己或第三人不法之所有，而竊取他人之動產者，為竊盜罪，處五
年以下有期徒刑、拘役或五百元以下罰金。
意圖為自己或第三人不法之利益，而竊佔他人之不動產者，依前項之規定
處斷。
前二項之未遂犯罰之。
中華民國刑法第三百二十一條
犯竊盜罪而有左列情形之一者，處六月以上、五年以下有期徒刑：
一  於夜間侵入住宅或有人居住之建築物、船艦或隱匿其內而犯之者。
二  毀越門扇、牆垣或其他安全設備而犯之者。
三  攜帶兇器而犯之者。
四  結夥三人以上而犯之者。
五  乘火災、水災或其他災害之際而犯之者。
六  在車站或埠頭而犯之者。
前項之未遂犯罰之。
附表一
┌──┬────────┬─────────┬────┬─────────┐
│編號│   時      間   │   犯 罪 地 點    │被 害 人│   所 竊 財 物    │
│    │                │ （遭竊車輛款式） │        │ （變 賣 價 格）  │
├──┼────────┼─────────┼────┼─────────┤
│ 一 │九十年七、八月間│台北市○○區○○路│ 不  詳 │輪胎、輪圈各四個  │
│    │                │白色喜美小客車    │        │五千元            │
├──┼────────┼─────────┼────┼─────────┤
│ 二 │九十年七、八月間│台北市○○區○○路│ 不  詳 │輪胎、輪圈各四個  │
│    │                │橋靠近成功路      │        │                  │
│    │                │黑色速霸陸小客車  │        │九千元            │
├──┼────────┼─────────┼────┼─────────┤
│ 三 │九十年十至十一月│台北市中山區民權東│ 不  詳 │輪胎、輪圈各四個  │
│    │間              │路、復興北路口    │        │                  │
│    │                │白色喜美小客車    │        │八千元            │
├──┼────────┼─────────┼────┼─────────┤
│ 四 │九十年十至十一月│台北市建國高架橋下│ 不  詳 │輪胎、輪圈各四個  │
│    │間              │近農安街之停車場  │        │                  │
│    │                │銀色BMW小客車     │        │一萬二千元        │
├──┼────────┼─────────┼────┼─────────┤
│ 五 │九十年十至十一月│台北縣汐止市新台五│ 不  詳 │輪胎、輪圈各四個  │
│    │間              │路遠東工業園區旁  │        │                  │
│    │                │黑色速霸陸小客車  │        │七千元            │
├──┼────────┼─────────┼────┼─────────┤
│ 六 │九十年十至十一月│台北市中山區建國高│ 不  詳 │輪胎、輪圈各一個  │
│    │間              │架橋下近五常街停車│        │                  │
│    │                │場                │        │丟棄              │
│    │                │黑色LANCER小客車  │        │                  │
├──┼────────┼─────────┼────┼─────────┤
│ 七 │九十年十二月間  │台北市○○區○○路│ 不  詳 │輪胎、輪圈各四個  │
│    │                │永康街口          │        │                  │
│    │                │黑色賓士小客車    │        │四千元            │
├──┼────────┼─────────┼────┼─────────┤
│ 八 │九十一年一月十九│台北市信義區華納威│吳 開 文│RECARO座椅二張、筆│
│    │日晚間九時許    │秀B5停車場        │        │記型電腦、PDA、無 │
│    │                │                  │        │線電、襯衫、褲子、│
│    │                │銀色喜美小客車    │        │鞋子、領帶、太陽眼│
│    │                │                  │        │鏡                │
├──┼────────┼─────────┼────┼─────────┤
│ 九 │九十一年一月二十│台北市○○○路、錦│丁 ○ ○│OMP賽車椅二張、擴 │
│    │五日凌晨四點至七│州街口            │        │大機              │
│    │點間            │黑色喜美小客車    │        │                  │
│    │                │                  │        │                  │
└──┴────────┴─────────┴────┴─────────┘
附表二
┌──┬────────┬──────┬────────────────┐
│編號│   品      名   │ 數量  │       備               註      │
├──┼────────┼──────┼────────────────┤
│ 一 │輕便型油壓剪式千│ 壹     組  │均係被告甲○○所有且供犯罪所用之│
│    │斤頂            │            │物                              │
├──┼────────┼──────┤                                │
│ 二 │套桶扳手        │ 壹     支  │                                │
├──┼────────┼──────┼────────────────┤
│ 三 │一字起子        │ 壹     支  │被告乙○○所有供犯罪所用之物    │
└──┴────────┴──────┴────────────────┘
附表三
┌──┬────────┬─────────┬────┬─────────┐
│編號│   時      間   │   犯 罪 地 點    │被 害 人│   所 竊 財 物    │
│    │                │ （遭竊車輛款式） │        │ （變 賣 價 格）  │
├──┼────────┼─────────┼────┼─────────┤
│    │九十一年二月十八│台北市○○路一八八│丙 ○ ○│SPARCO賽車椅二張  │
│一  │日凌晨三點      │巷六號前（中吉公園│        │                  │
│    │                │）                │        │                  │
│    │                │款式不明小客車    │        │                  │
├──┼────────┼─────────┼────┼─────────┤
│    │九十一年三月二十│台北市○○○路○段│孔 文 隆│RECARO賽車椅二張、│
│二  │五日凌晨六點    │安居街口附近      │        │國際牌CD盒        │
│    │                │                  │        │                  │
│    │                │款式不明小客車    │        │                  │
└──┴────────┴─────────┴────┴─────────┘
